臺灣高等法院刑事判決　　　　　　　　94年度上易字第1559號
上　訴　人　台灣桃園地方法院檢察署檢察官
被　　　告　丁○○
選任辯護人　周美玲律師
被　　　告　辛○○
　　　　　　　　　　號
選任辯護人　羅子武　律師
上列上訴人因被告贓物案件，不服臺灣桃園地方法院93年度易字
第1059號，中華民國94年7月25日第一審判決（起訴案號：臺灣
桃園地方法院檢察署92年度偵字第18278號），提起上訴，本院
判決如下：
    主  文
上訴駁回。
    理  由
一、公訴意旨略以：被告辛○○自民國92年4月間某日起，明知
    姓名年籍不詳子○○○○○之成年男子在台北市士林區家樂
    福股份有限公司向其兜售之「斯斯保肝膠囊」及「銀寶善存
    」係「屈臣氏百佳股份有限公司（下稱屈臣氏公司）」失竊
    之物品，屬來路不明之贓物，竟基於故買贓物之概括犯意，
    連續以「斯斯保肝膠囊」150粒裝每瓶新台幣（下同）1,050
    元、「銀寶善存」100粒裝每瓶450元之代價向「小楊」買受
    之，並自同年4月27日起，在桃園縣中壢市○○路83號甲○○○○○內，連續將該等物品以「斯斯保肝膠囊」150粒裝
    每瓶1,100元、「銀寶善存」100粒裝每瓶470元之代價出售
    予被告丁○○。丁○○明知辛○○販售之前開藥品可疑係來
    路不明之贓物，竟基於縱故買贓物亦所不顧之不確定概括犯
    意故買之，並以「斯斯保肝膠囊」150粒裝每瓶1,400元、「
    銀寶善存」100粒裝每瓶540元之代價連續出售予不知情之己○○，再由己○○以「斯斯保肝膠囊」150粒裝每瓶1,600元
    、「銀寶善存」100粒裝每瓶590元之代價出售予不知情之癸○○，嗣於同年9月18日16時許，「屈臣氏公司」保安專員
    壬○○在同縣中壢市○○○路○段156號癸○○經營之乙○○○○○內發現「斯斯保肝膠囊」150粒裝及「銀寶善存」100
    粒裝各2瓶後報警處理，始循線查知上情，因認被告辛○○
    、丁○○2人均涉犯刑法第349條第1項之故買贓物罪嫌。
二、按犯罪事實應依證據認定之，無證據不得認定犯罪事實，又
    不能證明被告犯罪者，應諭知無罪之判決，刑事訴訟法第一
    百五十四條第二項、第三百零一條第一項分別定有明文。訊
    據被告辛○○坦認向真實年籍姓名不詳子○○○○○之成年
    男子購入係自告訴人「屈臣氏公司」流出之斯斯保肝、銀寶
    善存等藥品後再轉售給甲○○○○○之實際負責人丁○○之
    情不諱，被告丁○○亦直承係向辛○○購買上揭藥品等情無
    隱，惟渠二人均堅詞否認贓物犯行，胥辯稱當初購入時所悉
    之藥品來源有二，其一即為俗稱丙○○○○○○之法，另一
    則為以禮券購買之途，就中且以丙○○○○○○為大宗，價
    格自屬低廉，況交易時原均附有發票，渠等實不知各該藥品
    為贓物等語。
三、公訴人之認被告二人涉犯上揭罪嫌，無非以：(1)扣案之斯斯
    保肝膠囊 150粒裝，其包裝盒上印有「屈臣氏」字樣，又銀
    寶善存 100粒裝，其瓶身貼有防盜標籤，是前開查獲之藥品
    屬屈臣氏公司所失竊乙事，堪以認定。(2)依告訴代理人壬○○提供之商明細表，斯斯保肝膠囊 150粒裝每瓶正常售價為
    2200元、未稅成本為1333.3元、銀寶善存 100粒裝每瓶正常
    售價為750元、未稅成本為590元，又前述未稅成本係屈臣氏
    公司全省三百餘家分店統一向「五洲製藥股份有限公司」及
    「台灣惠氏股份有限公司」訂購始得享有，且屈臣氏公司出
    售予第三人之價格無從低於前開未稅成本等情，復經告訴代
    理人壬○○於偵查中指訴綦詳，惟辛○○卻供稱其係以斯斯
    保肝膠囊150粒裝每瓶1050元、銀寶善存100粒裝每瓶450元
    之代價向「小楊」買受之，顯然遠低於屈臣氏公司進貨時之
    未稅成本，參以被告辛○○對「小楊」之真實姓名、住所均
    不知悉，顯見被告辛○○與「小楊」交情淺薄，「小楊」卻
    無端以低於未稅成本之價格出售前開藥品，從而辛○○所辯
    其不知前開藥品係屬來路不明之贓物云云，委無可採。(3)被
    告丁○○經營甲○○○○○已近八年，衡情當知悉被告辛○○出售前開藥品之售價遠低於屈臣氏公司進貨之未稅成本，
    參以被告丁○○亦知悉被告辛○○非以販售藥品為業，且曾
    詢問被告辛○○該等藥品之來源，是被告丁○○主觀上確實
    知悉該等藥品可能係屬贓物一事，應堪認定，被告丁○○於
    知悉前開藥品可能係屬贓物之情形下，仍未詳加查證而買受
    之，足認其主觀上顯具有故買贓物之不確定故意等此各情為
    其主要論據。
四、經查：
(一)查獲物品並非全為贓物：
  1.按被告辛○○向「小楊」購買再轉售予丁○○之藥品，除92
    年9月18日在乙○○○○○搜獲之斯斯保肝膠囊150粒裝及銀
    寶善存100粒裝各2瓶外，尚有同日在丁○○之甲○○○○○
    內起出之如附件勘驗筆錄第1頁、第2頁所載之斯斯保肝膠囊
    60粒裝等共16項藥品等情，業據被告二人承明在卷，並有前
    述藥品扣案可憑，堪認屬實。
  2.又上開查獲物品，經原審當庭勘驗並以「屈臣氏公司」所用
    防盜磁條磁性感應器檢測結果：在乙○○○○○查扣之4盒
    藥品中，2盒斯斯保肝膠囊150粒裝，有1盒業已消磁，另1盒
    瓶未貼防盜標籤，2盒銀寶善存100粒裝，則有1盒業經消磁
    ，1盒未消磁，至在甲○○○○○扣案之16項藥品143盒中，
    外盒已被拆開防盜標籤遭破壞者共計1盒、防盜標籤重疊貼2
    張告訴人稱會因此造成磁性互抵者共計1盒、未消磁者共計
    76盒、未貼防盜標籤者共計58盒、有防盜標籤但已消磁無法
    感應者共計7盒，此有原審之勘驗筆錄在卷可稽（見原審卷
    第184～187頁勘驗筆錄，如附件）。
  3.而經檢測結果：(1)貼防盜標籤未消磁及其中1盒防盜標籤遭
    破壞之藥品，雖可謂係未經合法結帳程序而屬贓物無疑，(2)
    然貼防盜標籤已消磁之部分，參據證人庚○○於原審證述：
    其公司販賣予屈臣氏公司之防盜系統，防盜磁條不會因為溫
    度、濕度等影響，而自己消磁，到目前為止七年左右，都沒
    有這種情形出現，除經消磁程序以消磁版消磁外，並無其他
    方法可破壞標籤作用；（問：如果今日在屈臣氏沒有經過消
    磁，拿到別的地方可以經過消磁嗎？）必須要跟屈臣氏的消
    磁板一樣才可以，除非拿到宜蘭的「開蘭藥局」；與該藥局
    負責人勾結，否則他們沒辦法消磁等語（見原審卷第180頁
    ），則顯應認係經合法結帳程序而非贓物。(3)至就未貼防盜
    標籤部分，據屈臣氏保安部門職員壬○○於原審證述：在本
    案之前，屈臣氏各分店所失竊之各類藥品，並未登載批號或
    產品序號可供查核，亦無法從本案所扣得自屈臣氏流出之的
    各類商品包裝或包裝盒上記載之序號，看出是由哪一家店流
    出來的；扣案未貼防盜磁條藥品部分，因上面有屈臣氏專賣
    之膠帶，目前只能合理懷疑是失竊的藥品等語（見原審卷第
    170～171頁）；證人即屈臣氏保安部經理丑○○於原審亦證
    陳：我們公司是連鎖商店，都是賣一樣的商品，因此沒辦法
    透過批號作控管，但是可以從防盜磁條看是否消磁，來認定
    是否屬於正常銷售的商品；的確有一些門市因為執行不力，
    所以沒有貼防盜磁條，因為他們不願意破壞外包裝，但是事
    實上是可以不用破壞外包裝的方式，把磁條塞進去；扣案未
    貼防盜磁條藥品部分，渠等係以『貼有屈臣氏的斯斯商品，
    一般來說，是不會出現在其他的藥局裡，因為他們不會賣別
    人的商品』這點，來懷疑這是失竊的東西；（問：只有你們
    可以賣這點，對於你們的客戶有強制力嗎？）沒有，但是一
    般的客戶應該不會去販賣有別人商標的產品等語（見原審卷
    第171、173頁）。準此，未貼防盜標籤之藥品既無法透過包
    裝、批號或序號等相關跡證或紀錄憑以查核是否果為遭竊之
    藥品甚或確係由曾失竊各該藥品之分店所流出，告訴人屈臣
    氏公司職員亦僅憑懷疑臆測，而無法提出實據證明係贓物，
    復參酌扣案與未貼防盜標籤同類惟已貼防盜標籤之藥品中，
    並有部分業已消磁，顯係經合法之結帳程序取得，是該未貼
    防盜標籤之藥品是否得逕認悉屬未經結帳之盜贓，殊值存疑
    ？再被告辯稱扣案之藥品數量較告訴人有報案紀錄之數量更
    多，對此告訴人雖稱：其公司僅在當場察覺竊案時（如逮到
    現行犯或發現竊賊但被脫逃）始會報案，其餘未當場察覺之
    竊案，因苦無失竊時點、涉案人特徵等具體事證，雖可由大
    量盤虧推知遭竊，卻無從報案，且竊賊行竊範圍未必限於桃
    園、中壢，告訴人公司全省約300家分店，總共短少 (失竊)
    之數額更是可觀云云，然此部份並非全然無疑。職是，既無
    積極證據可認定該未貼防盜標籤之藥品皆為贓物，則依「事
    證有疑，利歸被告，罪疑唯輕」之原則，自無從斷言該藥品
    必屬贓物，要僅能以經合法結帳藥品視之。
  4.告訴人請求上訴質疑：證人庚○○為該防盜系統之供應商，
    就其所售之防盜系統性能難免有誇大之嫌，依告訴人實際使
    用經驗，該防盜標籤並非完美無暇，該公司網站廣告亦僅稱
    檢測率最高可達99%，貼有防盜標籤已消磁無法感應者共計7
    瓶，僅占4.9%，比例甚微，應在防盜標籤故障失靈之誤差範
    圍內云云，然告訴人既非具此方面之專業，復無提出明確實
    據，所為之空言質疑，自無可採。又告訴人稱：標籤貼上過
    程中如有不慎折損等情形，亦會導致防盜標籤失靈云云，惟
    按原審為上開勘驗時，告訴人公司保安部經理丑○○亦在場
    共同確認，雖經勘驗結果確實有1盒防盜標籤遭破壞，惟係
    包裝已被拆過，非屬標籤貼上過程中不慎折損之情形。另告
    訴人又稱：其公司因鑒於防盜成本高昂，故選擇性貼黏防盜
    標籤，部分門市或不願破壞商品外包裝，而未依公司要求貼
    防盜標籤，或未及貼防盜標籤該商品即已遭竊，或於促銷期
    間，因商品量大，藥師人手不足，經常未貼，是本案未貼防
    盜標籤之商品仍為盜贓；貼有防盜標籤卻無法感應之商品，
    可能是防盜標籤存有瑕疵，或係消費者退貨後重新上架，其
    公司不會將該商品包裝拆開重貼磁條，以避免破壞商品外觀
    無法銷售，故此類商品雖經消磁並不代表係經合法購買云云
    ，均屬臆測之詞，乃無提出實據證明該查獲未貼防盜標籤及
    貼有防盜標籤已消磁之藥品，確係其公司失竊贓物，業已詳
    述如上，僅一再假設各種可能情況，推論其為贓物，此部份
    所指自無可採。
(二)被告辛○○辯稱：小楊告知貨物係刷卡取得，渠等購買時曾
    見『發票』尚屬可信：
  1.查所謂丙○○○○○○慣見於錢莊業者與借款人間之安排，
    其常態係借款人持其所有之信用卡以刷卡購物之方式向賣場
    大量購入商品後，再以低價轉售予錢莊業者俾取得所需之借
    款額，嗣再由刷卡者依發卡銀行之規定分期支付卡債，而錢
    莊業者亦將貨物再次轉售以賺取差價，此一方式尚未能謂刷
    卡者以刷卡購得之商品係屬詐取之贓物。證人即惠氏藥廠業
    務員戊○○於原審審理時亦證陳：「我本身作藥十幾年了…
    …（你都是在藥界做事嗎？）是的……（有沒有聽過在坊間
    刷卡換現金？）聽同事說過……（何謂刷卡換現金？）我是
    聽我同事說的，就是辦卡之後，拿去有刷卡的地方，例如屈
    臣氏，然後刷卡買比較好銷售的產品，例如普拿疼、善存、
    斯斯保肝等等，買到之後轉賣給別人收現金，卡的部分就不
    管了；（為什麼你們會談到這些？）開會的時候，大家再聊
    ，然後談到在藥界為什麼會有這種這麼多、便宜的藥，然後
    才提到這個管道；（價格低的藥會低到什麼程度？）如果刷
    卡的話，我不清楚，因為不用本錢……」等語（見原審卷第
    270、277～278頁）。可見透過丙○○○○○○此一管道在
    藥界流通之藥品，不僅量多且價格極為低廉，並係由來已久
    ，是此可見但憑價格低廉乙端，殊不足執為藥品必屬贓物，
    購買者必確有知贓認識之唯一論據。則對辛○○而言，又何
    獨不然？因之，其乍聞「小楊」告以藥品主要係來自丙○○○○○○之途，此一現象在藥界又非罕見且為時猶久，雖有
    貪婪心態，何能苛其必有知贓之認識。
  2.況承前勘驗結果，可見「小楊」係將經正常結帳程序取得（
    即被告辛○○所辯稱「小楊」告知刷卡取得）之藥品與盜贓
    摻雜販售，其中既存有合法正常取得之藥品，則勢必伴隨檢
    附合法交易之發票憑證，其目的無非在一開始取信於購買者
    ，建立其信賴，而於日後逐次交易中摻雜盜贓達其銷贓之目
    的，否則以被告辛○○與小楊素不相識，首次謀面「小楊」
    即向被告辛○○兜售，要其詢問看有無人需要這些貨品（見
    本院卷第39～40頁），豈不懼乎被告辛○○逕予舉發？又被
    告辛○○再轉售被告丁○○時，亦同此風險。再勾稽被告丁○○於本院審判程序中供稱：「被告辛○○第一次送貨過來
    的時候，有付一張屈臣氏百佳股份有限公司的發票給我，我
    沒有注意到發票金額是多少，因袋子可以重復使用，所以裝
    藥的袋子就還給被告辛○○帶出，但之後我有試圖找發票，
    但都找不到發票」等語（見本院卷第95頁），與被告辛○○
    於偵查中所供稱：「小楊說是屈臣氏拿來的，有附發票，發
    票我有拿給丁○○；證明不是假貨；剛開始我都有附（發票
    ）給丁○○，之後就沒有了」之語（見偵查卷第64、120頁
    ）。佐此可證被告辛○○迭次辯稱曾詢問物品取得管道，經
    「小楊」告知係用刷卡買出來的，渠購買時係有發票等語，
    尚非全然子虛。公訴論旨及告訴人上訴理由，以被告二人進
    貨價格異常低廉，遽謂被告必有知贓之認識及收受贓物之故
    意云云，顯屬速斷，並與查扣物品勘驗之結果不符。
  3.至辛○○於偵查中雖一度坦稱：「（問：你知否那些藥可能
    會是贓物？）我有懷疑過等語（見偵查卷第114頁），然則
    此僅屬初見低價商品之直覺反應，惟如前述，既經「小楊」
    提出交易發票並釋明係出自藥界常見之丙○○○○○○途徑
    取得，加以秉於其過往與賣場之交易經驗，至此辛○○對藥
    品之來路袪除疑慮，核屬人情之常，因之，尤未能據此指辛○○有買受贓物之認識及故意。又第一次交易後，被告辛○○既知「小楊」之貨品係以刷卡方式取得，復有發票可憑，
    疑慮已釋，衡以常情，顯難責令其於嗣後每次與小楊交易，
    均一再要求檢視發票，逐項查對發票所載與藥品之品項是否
    完全相符。另「小楊」既明示藥品係由來於丙○○○○○○
    ，價格自屬低廉且此低價純基於進貨方式非屬正規因而成本
    必低於行情之故，殊與交情之深淺無涉，是以辛○○縱與「
    小楊」交情淺薄，亦不能指「小楊」係無端以低於「屈臣氏
    公司」未稅成本之價格出售前開藥品，而認辛○○果已知贓
    矣。
(三)丁○○辯稱：不知其向被告辛○○購入之藥品係屬盜贓，亦
    屬可信：
    查被告丁○○購入時因見價格低廉，固曾向辛○○詢問藥品
    來源，惟辛○○既稱藥係出自丙○○○○○○之途，以丁○○從事藥品買賣已久之經驗，對藥界中長期來流通有大量及
    低價之此類藥品，自屬知之甚稔而不以為意，抑且，如前述
    ，初始辛○○猶附有發票，其中並有部分應屬經合法結帳程
    序之藥品，則何能認丁○○已知或可得知其向辛○○購入之
    藥品中「有部分」係屬贓物。抑且，丁○○之甲○○○○○
    係屬免用統一發票之小規模營業者，營業稅之申報係經稅捐
    機關核定，免檢附相關進、銷憑證，因之，索取並留存進貨
    發票僅餘證明進貨來源之功能，然若丁○○係心虛忐忑，對
    該批藥品之來路懷疑不已，依理自會謹慎小心保存發票俾充
    為己有利之憑據，是以倘非其內心係極為袒蕩，堅信其中無
    何不軌蹊蹺及值啟疑竇之處，留之亦無用處，焉會將保命之
    發票退還或任意棄置？再查，在藥品上、下盒蓋之封口貼上
    膠帶，可謂係「屈臣氏公司」獨門之作法，此分據證人丑○○及戊○○於原審審理時結證甚明（見原審卷第177、270頁
    ），長期從事藥業之丁○○對此當屬了然於胸，惟「屈臣氏
    公司」人員帶警前去甲○○○○○查緝時，自「屈臣氏公司
    」流出之藥品胥為保持原有之盒蓋封口膠帶並陳列在架上任
    人取閱，此情復據證人壬○○於偵查及原審審理時述明（見
    偵查卷第125頁，原審卷第136、137、170頁）。不寧唯是，
    在本案查獲之前，證人戊○○因例行至其公司簽約客戶甲○○○○○巡查貨品情形時，見貨架上陳列有「屈臣氏公司」
    流出之藥品時，曾二度勸告丁○○將之下架，惟丁○○未因
    而頓起戒心將其下架，此節業據戊○○於原審審理時述明，
    並證實被告丁○○所辯：「九月十五日那天早上九點的時候
    ，戊○○有到我們的店來，然後說屈臣氏的人有出來抓藥，
    要我把所有貨架上有貼標籤的東西下架，然後當時我有馬上
    打電話給辛○○，辛○○說如果還有什麼人亂講的話，他要
    告對方，因為貨沒有問題」之情屬實，證稱：「（針對丁○○所提到九月十五日那天的事情，有沒有這件事情？）有，
    我跟他說屈臣氏的人在注意，在查，勸他把屈臣氏的產品下
    架，這是第二次跟他建議的時候」、「……後來去拜訪他的
    時候，他只有提到警察來抓」、「（你有沒有跟他說你怎麼
    不聽我的建議把東西下架？）他說他有去問他的上源，看起
    來好像是今天在場的辛○○，然後上源跟他說沒有問題」等
    語（見原審卷第270～271、279、272頁）。衡情，被告丁○○若早有所購藥品為盜贓之認識，既知「屈臣氏公司」正在
    查緝，豈能猶無遮隱或暫時下架躲避查緝？若非丁○○係堅
    信向辛○○購入之藥品，雖係價格低廉然必屬合法，嗣經被
    告辛○○電話中保證，心中不存絲毫疑慮，豈會保持「屈臣
    氏公司」獨有之包裝並堂而皇之將之公然陳列，又怎會明知
    將臨查緝之際猶不改初衷續予陳列致己身陷有囹圄之虞之困
    境？且既有盜贓之認識，何須再打電話向被告辛○○確認，
    得辛○○之保證？稽上所陳各端，堪認被告丁○○辯稱不知
    藥品為盜贓且無此疑等語胥實，殊值採信。
(四)有關於發票乙節之判斷：
    告訴人請求上訴理由中指稱：被告丁○○於偵查中供稱：「
    剛開始都有附屈臣氏發票，但發票我都退回辛○○」等語 (
    見偵查卷第106頁)；嗣於原審審理中卻供稱：「他賣給我六
    、七次，有兩次有發票，有一次我跟他點完貨之後，因為政
    府管制塑膠袋使用，所以我把發票放在他裝藥品的塑膠袋裡
    面還給辛○○，另外一次是星期天，店裡面的小姐跟他點貨
    ，那一次我有看到發票，有兩張，後來那張發票不見了，因
    為他是二聯式的發票，我們店裡是免用發票；（問：為什麼
    不把發票留下來作為記帳之用？）我跟他算錢主要是辛○○
    手寫的估價單為準」等語 (見原審卷第228頁)，被告丁○○
    從原稱剛開始「都有附」發票，到「有兩次有發票」；從發
    票「都退回」辛○○，到一張退回，另一張「不見了」，供
    述前後矛盾，且其退回發票之理由竟是「因為政府管制塑膠
    袋使用」，亦屬牽強，且被告辛○○、丁○○迄今無法提出
    其宣稱存在之「發票」，以實其說；且渠二人就系爭「發票
    」究竟在誰手中，互踢皮球，虛偽之情昭然若揭；又若果有
    發票被告丁○○何以不懷疑「價差甚鉅」顯屬贓物？本件案
    發時點為92年09月18日，依被告丁○○所提估價單，其於同
    年月15、17日均曾向被告辛○○進貨，二人間倘為合法交易
    ，焉有拿不出發票之理？原審判決遽認定「小楊……勢必伴
    隨檢附合法交易之憑證即發票」，以臆測方式認定發票存在
    ，顯違反經驗法則，純係個人主觀之推測云云。惟按：
  1.本件扣案藥品中確實有9盒（含在乙○○○○○查扣之4瓶藥
    品中有2 盒）已消磁，顯屬已經正常程序結帳取得，另未貼
    防盜標籤之58盒藥品，並無法透過包裝、批號或序號等相關
    跡證或紀錄憑查核確認係屬告訴人各分店失竊藥品，依「事
    證有疑，利歸被告，罪疑唯輕」之原則，自無從斷言該藥品
    必屬贓物，要僅能以經合法結帳藥品視之，均已詳述如前，
    則此依正常結帳程序取得之藥品，自有發票存在，原審暨本
    院據此並參酌前述(二)、2.之情節，認定應有發票存在，尚與
    經驗法則無違，告訴人無法提出實據證明上開藥品確為其門
    市失竊之物，僅一再假設各種可能情況，推論其均為贓物，
    復憑此指摘原審及本院之認定純係主觀推測，自非可採。
  2.又經互核被告丁○○迭次關於發票部分所供（包含於本院審
    理中之供詞，見本院卷第95頁），與被告辛○○於偵查中所
    供稱：「小楊說是屈臣氏拿來的，有附發票，發票我有拿給
    丁○○；證明不是假貨；剛開始我都有附（發票）給丁○○
    之後就沒有了」等語（見偵查卷第 64、120頁），雙方就剛
    開始交易確實有見過發票乙節，始終一致，又第一次交易後
    被告辛○○、丁○○既誤信藥品來源合法，復有發票可憑，
    疑慮已釋，且丁○○之甲○○○○○係免用發票商店，其與
    被告辛○○間交易悉以估價單為主，則發票對其而言，僅有
    供證明藥品來源合法之意義，與交易買賣金額無涉，渠既因
    誤信而生信賴，則對陸續同方式之交易究竟幾次提供發票，
    之後隨手將發票置於何處不復記憶，致無法提出，尚與常情
    無違，自難執此枝節細末之差異，置「扣押物品中尚摻雜合
    法程序取得之藥品，被告等確實有誤信，欠缺盜贓認識之可
    能性」於不顧，是上開指摘，亦非可採。
(五)有關於被告丁○○進貨時，藥品上究竟有無貼屈臣氏售出的
    貼紙之判斷：
    告訴人上訴理由中指稱：被告丁○○於原審供稱：「…他賣
    藥給我的時候，都是用塑膠袋裝著，然後裡面有藥品，上面
    有貼屈臣氏售出的貼紙，他拿給我的時候，是貼在藥品上…
    我跟辛○○進的藥沒有很多…我們上架的時候，小姐會把所
    貼的屈臣氏賣出的貼紙撕下來…（問：是否所有從屈臣氏買
    到的東西貼有屈臣氏售出的標籤都撕下來了？）是的；（問
    ：有沒有沒有撕下來的藥品，還是店裡面的？）有；有貼標
    籤的他們不扣…」等語（見原審卷第228～229頁），嗣於本
    院審理時仍供稱：「…每一種貨品都有一個屈臣氏百佳股份
    有限公司售出的標籤，我藥局的小姐就會撕掉，另貼上出售
    的價錢的標籤…」等語（見本院卷第43頁）。惟：(1)被告丁○○先於偵、審中辯稱沒有破壞、拆下任何商品上的標籤，
    嗣改稱曾撕下屈臣氏售出之標籤，所供顯有矛盾。(2)又系爭
    藥品扣押當時，僅發現貼有屈臣氏「防盜磁條」之藥品，未
    發現貼有屈臣氏「售出標籤」之藥品，自無被告丁○○所稱
    「有貼標籤的他們不扣」可言，否則被告丁○○於原審何不
    攜其宣稱「還在店裡的未撕屈臣氏售出貼紙之藥品」到庭勘
    驗，反而另行購買舒酸定牙膏到庭？(3)被告丁○○將其所攜
    帶貼有「屈臣氏售出」貼紙之舒酸定牙膏壹條當庭撕下該貼
    紙，「撕除後，連牙膏外盒上所印刷之字體亦有受損」 (見
    原審卷第230頁），惟扣案藥品外盒字體完好，並無破損情
    形，足見被告丁○○所辯「曾撕下屈臣氏售出標籤」部分，
    純屬狡詞云云。然查：據被告丁○○於原審供稱：「（問：
  　之前在偵查、審理中你都稱你沒有破壞、拆下任何商品上的
    標籤，那你為什麼又說你把屈臣氏售出的標籤撕下？）那個
    時候都是在說防偽、防盜標籤，那個部分我們沒有拆」（見
    原審卷第230頁），則其所指並非同一，尚無與其先於偵、
    審中辯稱沒有破壞、拆下任何商品上的標籤等語，前後矛盾
    問題。另丁○○既將屈臣氏藥品於店內上架陳列販賣，自不
    可能仍保留「屈臣氏售出之標籤」於貨品上，其於本院中供
　　稱，上架前伊店內小姐會將屈臣氏售出標籤撕下，另貼上其
  　欲出售之價錢標籤，應符常情。又被告丁○○縱將其所攜帶
    貼有「屈臣氏售出」貼紙之舒酸定牙膏壹條當庭撕下該貼紙
    ，「撕除後，連牙膏外盒上所印刷之字體亦有受損」，而扣
    案藥品外盒字體完好，並無破損情形，兩者結果不同，因牽
    涉原貼紙緊貼物品之程度及撕除貼紙之手法，尚難以此例，
    而為不當推論謂被告丁○○所辯「曾撕下屈臣氏售出標籤」
    部分，純屬狡詞。何況被告本不負「自證無罪」之義務，茍
    無積極證據足證明被告之犯行，即應諭知其無罪判決，縱被
    告所辯不實，或編造、杜撰與事實不符之情事，尚難即反推
    論其犯行存在。
(六)綜上所述，依公訴人所提之證據尚不足使本院對被告二人已
    知或可得而知渠等購入之藥品中有部分係屬贓物此情獲致堅
    定不移之心證，則依首揭法條說明，自屬不能證明被告二人
    犯罪，原審以本件檢察官原聲請以簡易判決處刑，惟認有刑
    事訴訟法第451條之1第4項但書第3款所定之情事，依同法第
    452條之規定，改適用通常程序審判之，並為被告等無罪之
    諭知，經核並為違誤。檢察官循告訴人請求仍執前詞聲明上
    訴，指摘原判決不當，為無理由，應予駁回。
五、適用法律：
據上論斷，應依刑事訴訟法第452條、第368條，判決如主文。
本案經檢察官呂丁旺到庭執行職務。
中　　華　　民　　國　　94　　年　　11　　月　　30　　日
　　　　　　　　　刑事第二十一庭審判長法　官  溫耀源
　　　　　　　　　　　　　　　　　　  法　官  周政達
　　　　　　　　　　　　　　　　　　  法　官  邱同印
以上正本證明與原本無異。
不得上訴。
          　　　　　　　　　　　　　　書記官  莊昭樹
中　　華　　民　　國　　94　　年　　11　　月　　30　　日
